---
title: "TCGA-ML Explorer"
#author: "Juan Manuel Pérez Rogerio"
#date: "2025-06-25"
output:  
  flexdashboard::flex_dashboard:
    theme: 
      version: 4
      bootswatch: minty
runtime: shiny
---

```{r setup, include=FALSE}
knitr::opts_chunk$set(echo = FALSE)
```

# Introducción {data-icon="fa-book-open" data-orientation="rows"}

# Preprocesado Clínico {data-navmenu="Preprocesado" data-icon="fa-stethoscope"}

# Preprocesado de miRNAs {data-navmenu="Preprocesado" data-icon="fa-dna"}

## Análisis de expresión diferencial {data-navmenu="Preprocesado" data-icon="fa-dna"}

# Análisis de supervivencia {data-icon="fa-line-chart"}


Análisis de supervivencia {.sidebar}
-------------------------------------------------------

```{r}
inputPanel(
    selectInput("mirnas", 
                "Seleccione el miRNA al que aplicarle el análisis", 
                choices = c("1","2","3"))
  )
```


Column
-------------------------------------------------------


```{r}
renderPlot({
  hist(faithful$eruptions, probability = TRUE, breaks = as.numeric(input$n_breaks),
       xlab = "Duration (minutes)", main = "Geyser Eruption Duration")
  
  dens <- density(faithful$eruptions, adjust = input$bw_adjust)
  lines(dens, col = "blue")
})
```


# Clustering {data-icon="fa-circle-nodes"}
